【裁判字號】    88,上易,2201
【裁判日期】    890131
【裁判案由】    竊盜
【裁判全文】
臺灣高等法院高雄分院刑事判決          八十八年度上易字第二二一號
    上訴人  台灣高雄地方法院檢察署檢察官
    上訴人
    即被告      丁○○○
右上訴人因被告竊盜案件，不服臺灣高雄地方法院八十八年度易字第三一二五號中華
民國八十八年九月卅日第一審判決（起訴案號：臺灣高雄地方法院檢察署八十八年度
偵字第一二六一五號），提起上訴（併辦案號：同署八十八年度偵字第二六五六一號
），本院判決如左：
      主      文
原判決撤銷。
丁○○○連續竊盜，處有期徒刑月。
      事      實
一、丁○○○於民國（下同）八十二、三年間，先後犯竊盜罪，經臺灣高雄地方法院
    分別判處罰金五千元、五千元，執行完畢後，仍不思悔改，復基於意圖為自己不
    法所有之概括犯意，於八十八年五月十五日十二時十分許，在高雄縣鳳山市○○
    街五十號「旭記企業行」內，竊取店內之冷凍器用熱交換器一組（價值新台幣二
    千元），得手後，欲離去時，為旭記企業行員工乙○○發現，而報警查獲。嗣經
    檢察官諭知限制住居後，又於同年七月廿六日十九時二十分許，翻越圍牆侵入高
    雄縣鳳山市○○路○段一八三號無人居住之易達通信公司（侵入建築物部分未據
    告訴），竊取該公司所有之電纜線六支（約值一千六百元），得手後欲離去時，
    為該公司員工發現，而報警查獲；又於同年十月廿七日十四時四十分許，在高雄
    市三民區民族巷一之一號圍牆內，竊取甲○○所有之鋼筋二十支（約值四千元）
    ，得手後欲離去時，為甲○○發現，而報警查獲。
二、案由高雄縣警察局鳳山分局、國道公路警察局第三警察隊、高雄市政府警察局三
    民第二分局移送臺灣高雄地方法院檢察署檢察官偵查起訴及移送併案審理。
      理      由
一、前開事實，已據被告丁○○○於警訊及原審審理中供承不諱，核與證人旭記企業
    行員工乙○○，易達通信公司職員丙○○及被害人甲○○之證述及指訴情節相符
    ，並有贓物保管認領收據二紙附卷可佐。被告於原審雖又辯稱：伊去易達通信公
    司是上廁所，沒偷電纜線云云。但被告於警訊時已自白翻牆進入竊取該公司之電
    纜線無訛，又經證人丙○○證實，是所辯非真實可採。綜上所，本件事證已臻
    明確，被告之竊盜犯行，洵堪認定。
二、查被告意圖為自己不法之所有，而竊取他人之動產，核其所為，係犯刑法第三百
    二十條第一項之竊盜罪。其先後三次犯行，時間緊接，犯同一罪名，顯係基於概
    括犯意反覆為之，應依連續犯規定，以一罪論，並加重其刑。被告竊取易達通信
    公司及甲○○之財物部分，雖未經檢察官起訴，因與起訴部分有連續犯之裁判上
    一罪關係，為起訴效力所及，自應併予審理。
三、原審論處被告罪刑，固無不合，惟未及就竊取甲○○之財物部分一併審理，尚有
    未洽。檢察官上訴意旨執此指摘原判決不當，為有理由，自應由本院將原判決撤
    銷改判。爰審酌被告此前有二次竊盜前科，均經判處罰金執行完畢，此有本院被
    告全國前案紀錄表可按，又連續三次犯竊盜罪，無悔改之意，姑念所竊財物價值
    無多，犯罪後坦承犯行，態度尚好等一切情狀，量處如主文所示之刑。至檢察官
    以被告多次竊盜犯行，不思悔改，求處有期徒刑四月，本院衡量一切情狀，尚嫌
    過重，併予明。
四、被告經合法傳喚，無正當理由不到庭，爰不待其陳述，逕行判決。
據上論斷，應依刑事訴訟法第三百七十一條、第三百六十九條第一項前段、第三百六
十四條、第二百九十九條第一項前段，刑法第五十六條、第三百二十條第一項，罰金
罰鍰提高標準條例第一條前段，判決如主文。
本案經檢察官陳國全到庭執行職務。
中    華    民    國     八十九     年       一       月      卅一      日
                              臺灣高等法院高雄分院刑事第五庭
                                  審判長法官  吳水木
                                        法官  陳朱貴
                                        法官  洪慶鐘
右正本證明與原本無異。
不得上訴。
                                      書記官  陳金卿
中    華    民    國     八十九     年       二       月        一      日
附錄：本判決論罪科刑法條：
刑法第三百二十條第一項：
意圖為自己或第三人不法之所有，而竊取他人之動產者，為竊盜罪，處五年以下有期
徒刑、拘役或五百元以下罰金。
                                                                        Ｋ


司法院資訊處製作；財團法人民間司法改革基金會備份。
